# 法定盈余公积大于实收资本

提问人：圣媛 时间：2019-04-22 15:53:08
按税后利润的 10 ％提取，当企业的法定盈余公积超过其资本金总额的 50 ％时，不能再提取。
请问这句话适用于全民制企业吗？
被审计单位是全民制企业，计提的法定盈余公积大于实收资本。请问需要做审计调整吗

回答人：chenyiwei
首先，公司法的原文是 “公司分配当年税后利润时，应当提取利润的百分之十列入公司法定公积金。公司法定公积金累计额为公司注册资本的百分之五十以上的，可以不再提取。”，而不是“不能再提取”。
其次，因为这是《公司法》中的规定，因此理论上不适用于尚未完成公司制改造的全民企业。但企业已计提的法定盈余公积已超过注册资本的 50% 时，超过部分也不应进行审计调整。